【裁判字號】    98,交抗,1217
【裁判日期】    981209
【裁判案由】    聲明異議
【裁判全文】
臺灣高等法院臺中分院刑事裁定        98年度交抗字第1217號
抗  告  人
即受處分人  甲○○
上列抗告人因違反道路交通管理處罰條例案件，不服臺灣臺中地
方法院，中華民國98年11月3日所為裁定（98年度交聲字第4046
號）提起抗告，本院裁定如下：
    主  文
抗告駁回。
    理  由
一、本案經本院審理結果，認原審裁定認事用法均無不當，應予
    維持，並引用原審裁定所記載之理由（如附件）。
二、抗告意旨略以：台中監理站通知書之應到案日期為10月31日
    前。而台中監理站裁監稽違字第裁61-GE0000000號裁決書之
    代收人范揚南因工作繁忙慢於向其告知。且一般民眾只知裁
    決書之到案日期，不知各種法令。爰提起抗告，請求撤銷原
    裁定云云。
三、經查：
(一)、違反道路交通管理事件裁決書之受處分人如對原處分機關所
    為裁決不服欲提起異議，應於裁決送達之翌日起算20日內，
    向管轄地方法院即本院聲明異議。另依法院訴訟當事人在途
    期間標準第4條第1款第3目規定：道路交通案件處理辦法第
    12條規定交通案件聲明異議之在途期間扣除，如當事人非居
    住於處罰機關所在之鄉、鎮、市，且非居住於受理聲明異議
    案件法院之管轄區域者，按其居住地地方法院管轄區域內之
    在途期間日數再加受理聲明異議案件法院管轄區域之在途期
    間日數，扣除在途期間。而本件抗告人之住所在新竹縣關西
    鎮，臺灣新竹地方法院管轄區域內之在途期間為2日；原處
    分機關及原審均在臺中市，原審管轄區域內之在途期間為3
    日，故抗告人對原審之在途期間合計為5日。
(二)、本件原處分機關之裁決書業於98年10月1日為合法送達，加
    計在途期間5日，其異議期間原應至98年10月26日（非星期
    日、紀念日或其他休息日）屆滿，抗告人遲至98年10 月27
    日，始向原處分機關聲明異議，有卷附蓋有原處分機關收文
    戳章之聲明異議狀可證，已逾20日不變期間加計在途期間。
    故受處分人聲明異議不合法律上之程式，且無從命其補正，
    原裁定因予駁回其異議，核無違誤。抗告人仍執陳詞提起本
    件抗告，並無理由，應予駁回。至本件裁決書所科處罰鍰，
    已違「一事不二罰」原則，原裁定並已詳述如原處分機關認
    為罰鍰之處罰，已因上開緩起訴處分之確定而有違法之處時
    ，仍可依職權撤銷該違法之處罰，或依受處分人之申請而加
    以撤銷（原裁定第2至6頁），併此敘明。
四、據上論斷，應依道路交通管理處罰條例第89條前段、道路交
    通案件處理辦法第26條、刑事訴訟法第412條，裁定如主文
中    華    民    國    98    年    12    月    9     日
            刑事第八庭  審判長法  官  羅  得  村
                              法  官  劉  榮  服
                              法  官  簡  源  希
上列正本證明與原本無異。
不得再抗告。
                              書記官  陳  俞  豪
中    華    民    國    98    年    12    月    9     日


司法院資訊處製作；財團法人民間司法改革基金會備份。
